# 取暖费及广告费如何核算

提问人：taoyi4408 时间：2016-10-25 11:40:05
请问陈版主，企业支付的取暖费或广告费，假如收益期为本年 10 月至下年 3 月，可否确认为预付账款-待摊费用，按照收益期摊销计入损益。还是应该一次计入损益？

回答人：chenyiwei
取暖费的受益期是整个供暖期，因此为后几个月预付的供暖费可以确认为其他流动资产（或预付帐款）在受益期内分摊。广告费比较特殊，除非有证据表明这里的广告费是为获取后几个月将接受的广告制作、发布服务而预付的广告费，否则在支付时应直接费用化处理。